Images des répertoires du notaire Armand Vital Dumas pour l'étude XXXII
Archives nationales de France
Images des répertoires du notaire Armand Vital Dumas pour l'étude XXXII
19 novembre 1844 - 5 janvier 1866
MC/RE/XXXII/20 - MC/RE/XXXII/26
Etude XXXII; Dumas, Armand-Vital
7 registres
Archives nationales de France
Minutes et répertoires: la loi 2008-696 du 15 juillet 2008 relative aux archives a fixé à 75 ans à compter de la date de l'acte, ou à 25 ans à compter de la date du décès de l'intéressé si ce délai est plus bref, le délai de communication des minutes et répertoires des notaires; ce délai est porté à 100 ans à compter de la date de l'acte si le document se rapporte à un mineur (code du Patrimoine, articles L213-2, 4e d et 5e).
Autres documents de l'étude (dossiers de clients, comptabilité...): s'agissant d'archives privées, ces documents sont communicables selon les modalités fixées par le déposant ou le donateur.
Certains documents ne sont pas accessibles sous leur forme originale en raison de leur mauvais état de conservation.
Versement: 1961
Images des répertoires de l'étude XXXII
Archives de l'étude XXXII
répertoire d'officier public ministériel
- Répertoire chronologique pour la période du 19 novembre 1844 au 25 février 1849, 19 novembre 1844 - 25 février 1849; MC/RE/XXXII/20; Un répertoire de 252 feuillets de papier manuscrits, appartenant à un registre de 270 feuillets hauteur 35 x largeur 25 cm, composé de 3 cahiers foliotés cotés et paraphés en toutes lettres par différents juges du tribunal de première instance de la Seine. Le registre est en bon état.
  Registre folioté en 2004 (foliotation non visible à l'écran)
  Le registre contient aussi le répertoire du notaire Etienne Damaison pour la période du 29 avril au 18 novembre 1844.
  Le répertoire contient les informations suivantes: 1. le n° de l'acte dans l'année; 2. date du jour; 3. nature de l'acte passé en brevet; 4. nature de l'acte passé en minute; 5. nom, prénom, domicile des parties, indication sur la situation et les prix des biens; 6. date d'enregistrement de l'acte; 7. droits d'enregistrement.
  Plusieurs actes sont enregistrés par des notaires substituants.
  Attention: seuls les actes passés en minute sont conservés; les actes mentionnés dans le répertoire comme passés en simple brevet (colonne 3) ne sont pas conservés par les notaires et ne sont donc pas versés au Minutier (ils sont remis aux clients).
  répertoire
  - Liste chronologique des actes pour la période du 19 novembre au 31 décembre 1844, 19 novembre - 31 décembre 1844; 19 r°-27 r°; 9 feuillets
  - Liste chronologique des actes pour la période du 2 janvier au 31 décembre 1845, 2 janvier - 31 décembre 1845; 27 r°-93 r°; 67 feuillets
    - du 2 janvier au 31 juillet 1845, 2 janvier - 31 juillet 1845; 27 r°-63 r°; 37 feuillets
    - du 1er août au 31 décembre 1845, 1er août - 31 décembre 1845; 63 r°-93 r°; 31 feuillets
  - Liste chronologique des actes pour la période du 2 janvier au 31 décembre 1846, 2 janvier - 31 décembre 1846; 93 r°-152 r°; 60 feuillets
    - du 2 janvier au 30 juin 1846, 2 janvier - 30 juin 1846; 93 r°-122 r°; 30 feuillets
    - du 1er juillet au 31 décembre 1846, 1er juillet - 31 décembre 1846; 122 r°-152 r°; 31 feuillets
  - Liste chronologique des actes pour la période du 1er janvier au 31 décembre 1847, 1er janvier - 31 décembre 1847; 152 r°-204 r°; 53 feuillets
    - du 1er janvier au 30 juin 1847, 1er janvier - 30 juin 1847; 152 r°-177 v°; 26 feuillets
    - du 1er juillet au 31 décembre 1847, 1er juillet - 31 décembre 1847; 177 v°-204 r°; 28 feuillets
  - Liste chronologique des actes pour la période du 3 janvier au 30 décembre 1848, 3 janvier - 30 décembre 1848; 204 r°-266 v°; 63 feuillets
    - du 3 janvier au 30 juin 1848, 3 janvier - 30 juin 1848; 204 r°-233 r°; 30 feuillets
    - du 1er juillet au 30 décembre 1848, 1er juillet - 30 décembre 1848; 233 r°-266 v°; 34 feuillets
  - Liste chronologique des actes pour la période du 2 janvier au 25 février 1849, 2 janvier - 25 février 1849; 266 v°-271 v°; 6 feuillets
- Répertoire chronologique pour la période du 26 février 1849 au 27 septembre 1852, 26 février 1849 - 27 septembre 1852; MC/RE/XXXII/21; Un registre de 240 feuillets de papier manuscrits, hauteur 35 x largeur 25 cm composé de 4 cahiers cotés et paraphés en toutes lettres par différents juges du tribunal de première instance de la Seine. Malgré quelques taches d'humidité le registre est en trés bon état.
  - Liste chronologique des actes pour la période du 26 février au 31 décembre 1849, 26 février - 31 décembre 1849; 1r°-53 r°; 54 feuillets
    - du 26 février au 31 août 1849, 26 février - 31 août 1849; 1 r°-28 v°; 28 feuillets
    - du 1er septembre au 31 décembre 1849, 1er septembre - 31 décembre 1849; 28 v°-53 r°; 26 feuillets
  - Liste chronologique des actes pour la période du 2 janvier au 31 décembre 1850, 2 janvier - 31 décembre 1850; 53 r°-119 r°; 67 feuillets
    - du 2 janvier au 30 juin 1850, 2 janvier - 30 juin 1850; 53 r°-85 r°; 33 feuillets
    - du 1er juillet au 31 décembre 1850, 1er juillet - 31 décembre 1850; 85 v°-119 r°; 35 feuillets
  - Liste chronologique des actes pour la période du 2 janvier au 31 décembre 1851, 2 janvier - 31 décembre 1851; 119 r°-186 v°; 68 feuillets
    - du 2 janvier au 30 juin 1851, 2 janvier - 30 juin 1851; 119 r°-152 v°; 34 feuillets
    - du 1er juillet au 31 décembre 1851, 1er juillet - 31 décembre 1851; 152 v°-186 v°; 35 feuillets
  - Liste chronologique des actes pour la période du 1er janvier au 27 septembre 1852, 1er janvier - 27 septembre 1852; 186 v°-241 v°; 56 feuillets
    - du 1er janvier au 31 mai 1852, 1er janvier - 31 mai 1852; 186 v°-215 r°; 30 feuillets
    - du 1er juin au 27 septembre 1852, 1er juin - 27 septembre 1852; 215 r°-240 v°; 27 feuillets
- Répertoire chronologique pour la période du 27 septembre 1852 au 29 novembre 1855, 27 septembre 1852 - 29 novembre 1855; MC/RE/XXXII/22; Un registre de 298 feuillets de papier manuscrits, hauteur 35 x largeur 25 cm, composé de 4 cahiers cotés et paraphés en toutes lettres par différents juges du tribunal de première instance de la Seine. Le registre est en bon état.
  - Liste chronologique des actes pour la période du 27 septembre au 31 décembre 1852, 27 septembre - 31 décembre 1852; 1 r°-19 r°; 19 feuillets
  - Liste chronologique des actes pour la période du 3 janvier au 31 décembre 1853, 3 janvier - 31 décembre 1853; 19 r°-99 v°; 81 feuillets
    - du 3 janvier au 31 mai 1853, 3 janvier - 31 mai 1853; 19 r°-48 v°; 30 feuillets
    - du 1er juin au 31 août 1853, 1er juin - 31 août 1853; 48 v°-69 r°; 22 feuillets
    - du 1er septembre au 31 décembre 1853, 1er septembre - 31 décembre 1853; 69 r°-99 v°; 31 feuillets
  - Liste chronologique des actes pour la période du 2 janvier au 30 décembre 1854, 2 janvier - 30 décembre 1854; 99 v°-188 v°; 90 feuillets
    - du 2 janvier au 31 mai 1854, 2 janvier - 31 mai 1854; 99 v°-131 v°; 33 feuillets
    - du 1er juin au 31 août 1854, 1er juin - 31 août 1854; 131 v°-158 r°; 28 feuillets
    - du 1er septembre au 30 décembre 1854, 1er septembre - 30 décembre 1854; 158 r°-188 v°; 31 feuillets
  - Liste chronologique des actes pour la période du 1er janvier au 29 novembre 1855, 1er janvier - 29 novembre 1855; 188 v°-299 v°; 112 feuillets
    - du 1er janvier au 31 mars 1855, 1er janvier - 31 mars 1855; 188 v°-218 v°; 31 feuillets
    - du 1er avril au 30 juin 1855, 1er avril - 30 juin 1855; 218 v°-251 v°; 34 feuillets
    - du 1er juillet au 31 août 1855, 1er juillet - 31 août 1855; 251 v°-271 r°; 21 feuillets
    - du 1er septembre au 29 novembre 1855, 1er septembre - 29 novembre 1855; 271 r°-298 v°; 29 feuillets
- Répertoire chronologique pour la période du 29 novembre 1855 au 28 octobre 1858, 29 novembre 1855 - 28 octobre 1858; MC/RE/XXXII/23; Un registre de 241 feuillets de papier manuscrits, hauteur 35 x largeur 25 cm, composé de 2 cahiers cotés et paraphés en toutes lettres par différents juges du tribunal de première instance de la Seine. Le registre est en bon état, malgré quelques taches d'encre (feuillets: 35, 52, 63, 133, ...).
  Plusieurs notaire substituants sont signalés dans ce répertoire: maîtres Guyon, Planchat, Clagnier, Jozon, Berge.
  - Liste chronologique des actes pour la période du 29 novembre au 31 décembre 1855, 29 novembre - 31 décembre 1855; 1r °-7 v°; 7 feuillets
  - Liste chronologique des actes pour la période du 2 janvier au 31 décembre 1856, 2 janvier - 31 décembre 1856; 7 v°-82 r°; 76 feuillets
    - du 2 janvier au 30 avril 1856, 2 janvier - 30 avril 1856; 7 v°-34 r°; 28 feuillets
    - du 2 mai au 30 août 1856, 2 mai - 30 août 1856; 34 r°-58 r°; 25 feuillets
    - du 1er septembre au 31 décembre 1856, 1er septembre - 31 décembre 1856; 58 r°-82 r°; 25 feuillets
  - Liste chronologique des actes pour la période du 2 janvier au 31 décembre 1857, 2 janvier - 31 décembre 1857; 82 r°-162 v°; 81 feuillets
    - du 2 janvier au 30 avril 1857, 2 janvier - 30 avril 1857; 82 r°-108 r°; 27 feuillets
    - du 1er mai au 31 août 1857, 1er mai - 31 août 1857; 108 r°-132 v°; 25 feuillets
    - du 1er septembre au 31 décembre 1857, 1er septembre - 31 décembre 1857; 132 v°-162 v°; 31 feuillets
  - Liste chronologique des actes pour la période du 2 janvier au 28 octobre 1858, 2 janvier - 28 octobre 1858; 162 v°-241 v°; 80 feuillets
    - du 2 janvier au 31 mars 1858, 2 janvier - 31 mars 1858; 162 v°-188 r°; 27 feuillets
    - du 1er avril au 30 juin 1858, 1er avril - 30 juin 1858; 188 r°-216 r°; 29 feuillets
    - du 1er juillet au 28 octobre 1858, 1er juillet - 28 octobre 1858; 216 r°-241 v°; 26 feuillets
- Répertoire chronologique pour la période du 28 octobre 1858 au 31 octobre 1860, 28 octobre 1858 - 31 octobre 1860; MC/RE/XXXII/24; Un registre de 219 feuillets de papier manuscrits, hauteur 35 x largeur 25 cm composé de deux cahiers cotés et paraphés en toutes lettres par différents juges du tribunal de première instance de la Seine. Le registre est en bon état. Cependant la reliure commence à être usée. Quelques taches d'encre et d'humidité sur le répertoire aux feuillets 20, 29, 90, 130, 186, 213.
  - Liste chronologique des actes pour la période du 28 octobre au 31 décembre 1858, 28 octobre - 31 décembre 1858; 1 r°-20 r°; 20 feuillets
  - Liste chronologique des actes pour la période du 3 janvier au 31 décembre 1859, 3 janvier - 31 décembre 1859; 20 r°-141 r°; 122 feuillets
    - du 3 janvier au 31 mars 1859, 3 janvier - 31 mars 1859; 20 r°-55 v°; 36 feuillets
    - du 1er avril au 30 juin 1859, 1er avril - 30 juin 1859; 55 v°-88 v°; 34 feuillets
    - du 1er juillet au 30 septembre 1859, 1er juillet - 30 septembre 1859; 88 v°-115 v°; 28 feuillets
    - du 1er octobre au 31 décembre 1859, 1er octobre - 31 décembre 1859; 115 v°-141 r°; 27 feuillets
  - Liste chronologique des actes pour la période du 2 janvier au 31 octobre 1860, 2 janvier - 31 octobre 1860; 141 r°-220 v°; 80 feuillets
    - du 2 janvier au 31 mars 1860, 2 janvier - 31 mars 1860; 141 r°-169 r°; 29 feuillets
    - du 2 avril au 30 juin 1860, 2 avril - 30 juin 1860; 169 r°-196 v°; 28 feuillets
    - du 2 juillet au 31 octobre 1860, 2 juillet - 31 octobre 1860; 196 v°-219 v°; 25 feuillets
- Répertoire chronologique pour la période du 2 novembre 1860 au 21 octobre 1864, 2 novembre 1860 - 21 octobre 1864; MC/RE/XXXII/25; Un registre de 320 feuillets de papier manuscrits, hauteur 35 x largeur 25 cm, composé de 2 cahiers cotés et paraphés en toutes lettres par différents juges du tribunal de première instance de la Seine. Le registre est en bon état, il a été réstauré.
  - Liste chronologique des actes pour la période du 2 novembre au 31 décembre 1860, 2 novembre - 31 décembre 1860; 1 r°-15 r°; 15 feuillets
  - Liste chronologique des actes pour la période du 2 janvier au 31 décembre 1861, 2 janvier - 31 décembre 1861; 15 r°-100 r°; 86 feuillets
    - du 2 janvier au 30 avril 1861, 2 janvier - 30 avril 1861; 15 r°-43 v°; 28 feuillets
    - du 1er mai au 31 août 1861, 1er mai - 31 août 1861; 43 v°-70 v°; 28 feuillets
    - du 2 septembre au 31 décembre 1861, 2 septembre - 31 décembre 1861; 70 v°-100 r°; 31 feuillets
  - Liste chronologique des actes pour la période du 2 janvier au 31 décembre 1862, 2 janvier - 31 décembre 1862; 100 r°-176 v°; 77 feuillets
    - du 2 janvier au 30 juin 1862, 2 janvier - 30 juin 1862; 100 r°-140 v°; 41 feuillets
    - du 1er juillet au 31 décembre 1862, 1er juillet - 31 décembre 1862; 140 v°-176 v°; 37 feuillets
  - Liste chronologique des actes pour la période du 2 janvier au 31 décembre 1863, 2 janvier - 31 décembre 1863; 176 v°-258 v°; 83 feuillets
    - du 2 janvier au 30 avril 1863, 2 janvier - 30 avril 1863; 176 v°-205 r°; 30 feuillets
    - du 1er mai au 31 août 1863, 1er mai - 31 août 1863; 205 r°-233 r°; 29 feuillets
    - du 1er septembre au 31 décembre 1863, 1er septembre - 31 décembre 1863; 233 r°-258 v°; 26 feuillets
  - Liste chronologique des actes pour la période du 2 janvier au 21 octobre 1864, 2 janvier - 21 octobre 1864; 258 v°-320 v°; 63 feuillets
    - du 2 janvier au 31 mai 1864, 2 janvier - 31 mai 1864; 258 v°-289 r°; 32 feuillets
    - du 1er juin 1864 au 21 octobre 1864, 1er juin 1864 - 21 octobre 1864; 289 r°-320 v°; 32 feuillets
- Répertoire chronologique pour la période du 21 octobre 1864 au 5 janvier 1866, 21 octobre 1864 - 5 janvier 1866; MC/RE/XXXII/26; Un répertoire de 87 feuillets de papier manuscrits, hauteur 35 x largeur 25 cm, composé d'un cahier coté et paraphé en toutes lettres par un juge du tribunal de première instance de la Seine. Ce répertoire fait partie d'un registre qui contient 204 feuillets. Le registre est en bon état, il a été restauré.
  Le registre contient aussi le répertoire du notaire Nicolas Eloi Robert pour la période du 6 janvier 1866 au 22 mai 1867.
  - Liste chronologique des actes pour la période du 21 octobre au 31 décembre 1864, 21 octobre - 31 décembre 1864; 1 r°-15 v°; 15 feuillets
  - Liste chronologique des actes pour la période du 2 janvier au 30 décembre 1865, 2 janvier - 30 décembre 1865; 15 v°-86 v°; 72 feuillets
    - du 2 janvier au 29 avril 1865, 2 janvier - 29 avril 1865; 15 v°-42 v°; 28 feuillets
    - du 1er mai au 31 août 1865, 1er mai - 31 août 1865; 42 v°-65 r°; 24 feuillets
      Suite à une erreur lors de la réstauration les actes datés du 29 juin au 4 juillet se trouvent parmi les actes du mois d'août.
    - du 1er septembre au 30 décembre 1865, 1er septembre - 30 décembre 1865; 65 r°-86 v°; 22 feuillets
  - Liste chronologique des actes pour la période du 2 au 6 janvier 1866, 2 janvier - 6 janvier 1866; 86 v°-87 v°; 2 feuillets